

# Eduard Colmenares

Desarrollador Web Edad: 31

### **PERFIL**

Profesional enfocado en la resolución de problemas, con experiencia Intermedia en el desarrollo de software, en más de 3 años he sido parte de desarrollos en diferentes áreas; desde tiendas online, sistemas de ticketing y sistemas administrativos.

## **HABILIDADES**

- HTML
- CSS
- JavaScript
- PHP
- Laravel
- NodeJS
- Angular
- MySQL
- PostgreSQL
- WordPress

## **CONTACTO**

+34 611296277

EduardColmenares2236@gmail.com

Calle Sevilla Alcorcón Madrid, España

#### **PORTFOLIO:**

https://eduard2236.netlify.app/





## **EXPERIENCIA PROFESIONAL**

# **Pipote S.L | 2023**

Practicante, Madrid - España

#### Funciones:

 Desarrollar la pagina principal de la empresa utilizando CMS wordpress-construtor DIVI

# Banco de Venezuela | 2018 - 2022

Especialista de Tecnología Junior, Caracas – Venezuela

#### Funciones:

- Desarrollar y participar en la ejecución de proyectos relacionados con el área de monitoreo y gestión de servicios tecnológicos.
- Garantizar el cumplimiento del mantenimiento y sostenibilidad, de los proyectos desarrollados en departamento del área de servicios tecnológicos.

# Banco Fondo Común. (BFC) | 2013 - 2018

Operador IBM Junior, Caracas - Venezuela

#### Funciones:

- Monitorear el estado de la infraestructura y hardware del Centro de datos principal de la entidad bancaria.
- Realizar el cierre diario del banco, utilizando sistema AS400, mitigando o escalando cualquier incidencia que se presentara durante la ejecución.

## **IDIOMAS**

Español: Nativo

Inglés: A2

# **EDUCACIÓN**

2016 - 2021 | Caracas-Venezuela

## INGENIERO EN INFORMÁTICA

Universidad Nacional Experimental de La Gran Caracas

2022 - 2023 | Madrid-España

## CONFECCIÓN Y PUBLICACIÓN DE PÁGINAS WEBS

CRN de Desarrollo Informático y Comunicaciones Getafe

2023 | Madrid-España

#### **CMS Y ECOMMERCE**

CRN de Desarrollo Informático y Comunicaciones Getafe